# 持有待售资产

提问人：zhs7403 时间：2022-05-06 11:44:09
非流动资产转持有待售资产计提减值 30 万元，持有待售期间计提 20 万元，本期回升 25 万元，是否只能转回 20 万元？主要问题是非流动资产转持有待售资产计提减值 30 万元属于持有待售之前的还是之后的？个人理解属于之前的，请问是否正确？

回答人：chenyiwei
根据《企业会计准则第 42 号——持有待售的非流动资产、处置组和终止经营》第十七条：“后续资产负债表日持有待售的非流动资产公允价值减去出售费用后的净额增加的，以前减记的金额应当予以恢复，并在划分为持有待售类别后确认的资产减值损失金额内转回，转回金额计入当期损益。划分为持有待售类别前确认的资产减值损失不得转回。”第十八条：“后续资产负债表日持有待售的处置组公允价值减去出售费用后的净额增加的，以前减记的金额应当予以恢复，并在划分为持有待售类别后适用本准则计量规定的非流动资产确认的资产减值损失金额内转回，转回金额计入当期损益。已抵减的商誉账面价值，以及适用本准则计量规定的非流动资产在划分为持有待售类别前确认的资产减值损失不得转回。”。
因此，非流动资产转持有待售资产计提减值 30 万元，持有待售期间计提 20 万元，本期回升 25 万元，则只能转回 20 万元，即转回后的账面价值不能大于当初划分为持有待售时点上的账面价值。